# 各项会计准则与会计制度的关系

提问人：alice76 时间：2011-11-21 11:50:49
如果一家企业，达不到小企业标准，又不是上市公司，它可以执行企业会计制度吗，那准则又适用的是什么会计准则，是指老会计准则，还是新会计准则？ 如果是小企业，它执行小企业会计制度，还是小企业会计准则？

回答人：chenyiwei
回复 alice76 的帖子
考虑几个问题：
1 、是否属于相关规定要求强制性执行新准则的金融、典当等行业？是否为上市公司或者其他已执行新准则的公司的子公司或合营、联营企业？ 2 、是否为国有企业？如果是，其所属的国资委对于执行新企业会计准则如何安排？ 3 、当地财政部门有无要求必须执行新准则？ 如果上述各种情况均可排除，则目前该企业应当还可以执行《企业会计制度》。与《企业会计制度》配套的会计准则是原先的 16 项老会计准则。

提问人：alice76 时间：2011-11-22 15:03:30
看了版主的小企业会计准则总计笔记，感觉小企业会计准则还是很适合现在的一般企业，为什么不是明年执行，非要到 2013 年？ 还有如果是集团母公司的话，不是必须执行新准则的吧？

回答人：chenyiwei
1 、要预留培训、核算体系设置调整等准备时间。 2 、仅仅是“集团母公司”并不说明企业的性质，因此无法判断是否必须执行新准则。

提问人：alice76 时间：2011-11-23 14:46:43
谢谢版主指教。 听说新企业会计准则明年又要修订，会不会有可能除小企业之外，全部要执行修订后的新企业会计准则？学习呀不断学习。

回答人：chenyiwei
长远目标是如此。按照原先 2010 年发布的《趋同路线图》，在中国准则按国际准则的最新发展作出修订后，所有大中型企业都将全面执行企业会计准则，届时将正式废止原先的分行业会计制度和《企业会计制度》。

提问人：alice76 时间：2011-11-24 09:53:11
准则中没提到小企业必须执行小企业会计准则么？一般企业的会计也不会分的这么清楚，倒给审计带来麻烦的。

回答人：chenyiwei
《小企业会计准则》现在刚出台，还未生效。企业会计准则对此没有作出明确规定。